
Config: 
  hfst: 
    Gen: ../../../src/generator-dict-gt-norm.hfst
    Morph: ../../../src/analyser-dict-gt-norm.hfst
  xerox: 
    Gen: ../../../src/generator-dict-gt-norm.xfst
    Morph: ../../../src/analyser-dict-gt-norm.xfst
    App: lookup

Tests: 


  Verb - kavnâđ: # generated from FST, to be corrected
    kavnâđ+V+Inf: kavnâđ
    kavnâđ+V+Ind+Prs+Sg1: kaavnâm
    kavnâđ+V+Ind+Prs+Sg2: kaavnah
    kavnâđ+V+Ind+Prs+Sg3: kávná
    kavnâđ+V+Ind+Prs+Du1: kävneen
    kavnâđ+V+Ind+Prs+Du2: kavnâvettee
    kavnâđ+V+Ind+Prs+Du3: kavnâv
    kavnâđ+V+Ind+Prs+Pl1: kavnâp
    kavnâđ+V+Ind+Prs+Pl2: kävnâvetteđ
    kavnâđ+V+Ind+Prs+Pl3: kävneh
    kavnâđ+V+Ind+Prt+Sg1: kävnim # kavnim corpus
    kavnâđ+V+Ind+Prt+Sg2: kävnih
    kavnâđ+V+Ind+Prt+Sg3: käävnâi # kaavnâi corpus
    kavnâđ+V+Ind+Prt+Du1: käävnáim
    kavnâđ+V+Ind+Prt+Du2: käävnáid
    kavnâđ+V+Ind+Prt+Du3: käävnáin
    kavnâđ+V+Ind+Prt+Pl1: käävnâim
    kavnâđ+V+Ind+Prt+Pl2: käävnâid
    kavnâđ+V+Ind+Prt+Pl3: kävnii # kavnii corpus
    kavnâđ+V+Cond+Prs+Sg1: kavnâččim
    kavnâđ+V+Cond+Prs+Sg2: kavnâččih
    kavnâđ+V+Cond+Prs+Sg3: kavnâččij
    kavnâđ+V+Cond+Prs+Du1: kavnâččáim
    kavnâđ+V+Cond+Prs+Du2: kavnâččáid
    kavnâđ+V+Cond+Prs+Du3: kavnâččáin
    kavnâđ+V+Cond+Prs+Pl1: kavnâččijm
    kavnâđ+V+Cond+Prs+Pl2: kavnâččijd
    kavnâđ+V+Cond+Prs+Pl3: kavnâččii
    kavnâđ+V+Pot+Sg1: käävneem
    kavnâđ+V+Pot+Sg2: käävneeh
    kavnâđ+V+Pot+Sg3: kaavnâš
    kavnâđ+V+Pot+Du1: kavnâžeen
    kavnâđ+V+Pot+Du2: kaavnâšvettee
    kavnâđ+V+Pot+Du3: kavnâžává
    kavnâđ+V+Pot+Pl1: kavnâžep
    kavnâđ+V+Pot+Pl2: kaavnâšvetteđ
    kavnâđ+V+Pot+Pl3: kavnâžeh
    kavnâđ+V+Imprt+Sg2: käävnâ
    kavnâđ+V+Imprt+Sg3: kävnus
    kavnâđ+V+Imprt+Du1: kävnoon
    kavnâđ+V+Imprt+Du2: kävnee
    kavnâđ+V+Imprt+Du3: kävnus
    kavnâđ+V+Imprt+Pl1: kävnup
    kavnâđ+V+Imprt+Pl2: kavnâđ
    kavnâđ+V+Imprt+Pl3: kävnus
    kavnâđ+V+Ind+Prs+ConNeg: kaavnâ
    kavnâđ+V+Ind+Prt+ConNeg: kavnâm
    kavnâđ+V+Pot+ConNeg: kaavnii
    kavnâđ+V+PrsPrc: kävnee
    kavnâđ+V+PrfPrc: kavnâm
    kavnâđ+V+Actio: kavnâm
    kavnâđ+V+Actio+Ess: kävnâmin
    kavnâđ+V+Actio+Loc: kävnâmist
    kavnâđ+V+Actio+Ill: kävnâmân
    kavnâđ+V+VAbess: kavnâhennáá
    kavnâđ+V+VAbess: kavnâhinnáá
    kavnâđ+V+VAbess: kavnâhánnáá
